【裁判字號】    95,聲更(一),1
【裁判日期】    950227
【裁判案由】    返還提存物
【裁判全文】
臺灣高雄地方法院民事裁定             95年度聲更(一)字第1號
聲  請  人  港富實業有限公司
法定代理人  甲○○
                    送達代收人.
相  對  人  和瀧營造有限公司
法定代理人  乙○○
當事人間請求返還提存物事件，聲請人對於本院94年度聲字第13
35號裁定不服提起抗告，經臺灣高等法院高雄分院以94年度抗字
第481 號裁定廢棄發回，本院裁定如下：
    主  文
臺灣高雄地方法院九十三年度存字第一○八四號提存事件，聲請
人所提存之交通銀行臺南分行無記名可轉讓定期存單貳紙（面額
各為新臺幣參拾萬元及伍拾萬元，票號各為ＣＢ○○一三一三號
、ＣＣ○○一八七七號），准予返還。
    理  由
一、按訴訟終結後，供擔保人證明已定20日以上之期間，催告受
    擔保利益人行使權利而未行使，或法院依供擔保人之聲請，
    通知受擔保利益人於一定期間內行使權利並向法院為行使權
    利之證明而未證明者，法院應依供擔保人之聲請，以裁定命
    返還其提存物，民事訴訟法第104 條第1 項第3 款定有明文
    。次按，民事訴訟法第104 條第1 項第2 款所謂訴訟終結，
    在因假扣押或假處分所供擔保之場合，因該擔保係為保障受
    擔保利益人因假扣押或假處分所受損害而設，倘執行法院已
    依假扣押或假處分裁定為假扣押或假處分之執行，則在供擔
    保人撤回假扣押或假處分之執行前，受擔保利益人所受損害
    仍可能繼續發生，損害額既尚未確定，自難強令其行使權利
    ，必待供擔保人已撤回假扣押或假處分之執行，始得謂為訴
    訟終結（最高法院87年度臺抗字第234 號裁定意旨參照）。
二、本件聲請意旨略以：聲請人與相對人間請求給付貨款事件，
    前遵本院91年度全字第1169號民事裁定，提供交通銀行臺南
    分行可轉讓定期存單2 紙（面額各為300,000 元及500,000
    元，票號各為CB001311號、CC001862號）為擔保，以本院91
    年度存字第868 號提存書提存後，聲請對於相對人之財產，
    實施假扣押。嗣先經本院以92年度聲字第241 號裁定，准予
    變換提存交通銀行臺南分行無記名可轉讓定期存單2 紙（面
    額為各300,000 元及500,000 元，票號各為CB001312號、CC
    001873號）為擔保，由聲請人以92年度存字第1096號提存書
    提存，再經本院以93年度聲字第351 號裁定，准予變換同額
    之交通銀行臺南分行無記名可轉讓定期存單為擔保，聲請人
    又變換提存交通銀行臺南分行無記名可轉讓定期存單2 紙（
    面額各為300,000 元及500,000 元，票號各為CB001313號、
    CC001877號）為擔保，而以93年度存字第1084號提存書提存
    在案。茲因聲請人業已撤回上開假扣押執行之聲請，並已定
    20日以上之期間，催告相對人行使權利，相對人迄未行使權
    利，爰依民事訴訟法第104 條第1 項第3 款之規定，請求返
    還上開擔保金等語。
三、經查，聲請人主張上開事實，業據其提出本院91年度全字第
    1169號民事裁定、93年度存字第1084號提存書、國庫高雄支
    庫保管品收受證明書、本院民事執行處函、存證信函、中華
    郵政掛號郵件收件回執等影本各1 份為證，並經本院依職權
    調取本院91年度全字第1169號、93年度存字第1084號案卷核
    閱無訛，堪信屬實。本件聲請人業已具狀撤回上開假扣押執
    行之聲請，揆諸前揭最高法院裁定意旨，就該假扣押而言，
    應認訴訟終結，而相對人未於聲請人所定20日以上之期間內
    ，就上開假扣押所受之損害，對聲請人行使權利一節，亦有
    本院民事紀錄科查詢表5 紙及臺灣臺南地方法院函1 紙在卷
    可證。從而，參之首揭規定，聲請人聲請發還提存物，自無
    不合，應予准許。
四、依民事訴訟法第104 條第1 項第3 款，裁定如主文。
中    華    民    國    95    年    2     月    27    日
                  民事第二庭  法  官  伍逸康
如對本裁定抗告須於裁定送達後10日內向本院提出抗告狀，並繳
納裁判費新臺幣1,000元。
中    華    民    國    95    年    2     月    27    日
                              書記官  光聰


司法院資訊處製作；財團法人民間司法改革基金會備份。
